台灣高等法院交通事件裁定　　　　　　　　　　　九十一年度交抗字第一一三六號
　　抗　告　人　甲○○　男　四.
　　即受處分人
右抗告人因違反道路交通管理處罰條例案件，不服臺灣臺北地方法院中華民國九十一
年十一月二十七日裁定（九十一年度交聲字第一三七七號），提起抗告，本院裁定如
左：
    主  文
抗告駁回。
    理  由
一、原裁定意旨（如附件）。
二、抗告意旨略以：受處分人駕駛營業小客車行經台北車站門口往承德路方向，適遇
    前面路口市○○道紅燈，不料一位客人見伊等候紅燈，即上伊車子，伊還來不及
    反應，即遭警員叫往前開靠邊，並非如警員所證係上完客後往前開，因遇到紅燈
    才去攔停開車等情，本案顯係警員講錯或原審認定錯誤所致云云。
三、按計程車之停車上客，不遵守主管機關之規定者，處汽車駕駛人新台幣（下同）
    九百元以上一千八百元以下罰鍰，道路交通管理處罰條例第六十條第二項第四款
    定有明文。
四、經查，本件抗告人甲○○於民國九十一年七月二十六日上午七時五十九分許，駕
  駛車號六Ｂ－三一九號營業用小客車，在禁止計程車載客路段即台北火車站西一
    門前載客，為台北市政府警察局中正第一分局交通分隊（下稱中正一分局）員警
    李志豐攔停，並以受處分人有違反上開道路交通管理處罰條例第六十條第二項第
    四款規定之行為掣單舉發，嗣受處分人於舉發通知單上所載之應到案日期前向原
    處分機關提出申訴，經原處分機關請舉發單位即中正一分局調查結果，仍認受處
    分人有上開違規行為，原處分機關乃依道路交通管理處罰條例第六十條第二項第
    四款、第六十三條第一項第一款規定於九十一年九月十六日從輕裁處異議人罰鍰
    九百元並予記違規點數一點等情，均有台北市政府警察局舉發違反道路交通管理
    事件通知單、台北市交通事件裁決所違反道路交通管理事件裁決書及台北市交通
    事件裁決所北市裁三字第○九一四一一七四○○○號書函各乙紙為證。抗告人雖
    抗告稱，當日係一客人趁伊停等紅燈時，主動上伊之車輛，並非伊故意違規所致
    ，惟抗告人所辯並不可採，業經原審於原裁定理由欄第三點中詳述明確，並援引
    證人即舉發員警李志豐之證詞及現場照片以之為據，是抗告人之違規事實，應堪
    認定，原審駁回抗告人之異議，核無違誤，抗告人仍執陳詞，指摘原裁定不當，
    為無理由，應予駁回。
五、據上論斷，應依道路交通案件處理辦法第二十六條、刑事訴訟法第四百十二條，
    裁定如主文。
中      華      民      國    九十一    年     十二     月    三十一    日
                              台灣高等法院交通法庭
                                  審判長法  官  葉  騰  瑞
                                        法  官  江  國  華
                                        法  官  莊  明  彰
右正本證明與原本無異。
不得再抗告。
                                        書記官  廖  嫣  雯
中      華      民      國    九十二    年     一       月      二      日
